【裁判字號】    98,交聲,2522
【裁判日期】    980828
【裁判案由】    違反道路交通管理處罰條例聲明異議
【裁判全文】
臺灣臺北地方法院交通事件裁定        98年度交聲字第2522號
原處分機關  交通部公路總局臺北區監理所宜蘭監理站
異  議  人
即受處分人  甲○○
上列異議人即受處分人因違反道路交通管理處罰條例案件，對於
臺北市交通事件裁決所於中華民國九十八年八月三日所為之處分
（宜監字第裁四三─一ＡＤ八０四七０四號），聲明異議，本院
裁定如下：
    主  文
異議駁回。
    理  由
一、按禁止臨時停車線為紅色實線，用以指示禁止臨時停車路段
    ，禁止臨時停車處所不得停車，道路交通標誌標線號誌設置
    規則第一百六十九條第一項、第二項及道路交通安全規則第
    一百十二條第一項第一款分別定有明文。復按汽車駕駛人在
    禁止臨時停車處所停車者，處新臺幣（下同）六百元以上一
    千二百元以下罰鍰，道路交通管理處罰條例第五十六條第一
    項第一款亦有規定。又行為人如於禁止臨時停車處所停放小
    型車，嗣為警逕行舉發，而在舉發違反道路交通管理事件通
    知單上所載之應到案日期前聽候裁決，經主管機關調查後仍
    認定其有上開違規行為者，依違反道路交通管理事件統一裁
    罰基準表之規定，需對該行為人處以九百元之罰鍰。
二、本件異議人即受處分人甲○○於民國九十八年六月十七日九
    時十四分許，將其所有之車牌號碼Ｚ九－五０三０號自用小
    客車，停放在臺北市○○街八０巷、劃設有禁止臨時停車線
    之道路上，經臺北市停車管理工程處執勤人員以受處分人有
    道路交通管理處罰條例第五十六條第一項第一款規定之違規
    行為，掣發臺北市政府交通局舉發違反道路交通管理事件通
    知單（北市交停字第一ＡＤ八０四七０四號）予以舉發，嗣
    受處分人向原處分機關即交通部公路總局臺北區監理所宜蘭
    監理站申訴，原處分機關函請舉發單位臺北市停車管理工程
    處調查結果，仍認受處分人有上開違規行為，乃依道路交通
    管理處罰條例第五十六條第一項第一款規定，於九十八年八
    月三日以宜監字第裁四三─一ＡＤ八０四七０四號裁決書裁
    處受處分人罰鍰九百元。
三、受處分人聲明異議意旨略以：一個路口若有劃設紅線，應是
    四個角落都要劃設，惟伊停車之地點僅有劃設一邊，故伊認
    為係私人劃設之紅線，而非政府機關設置；伊停車地點之紅
    線，在伊提出申訴後不久即已塗銷，主管單位以是否影響交
    通為由時而劃設紅線時而塗銷，實令人無所適從，是原處分
    應予撤銷云云。
四、本件受處分人於九十八年六月十七日九時十四分許，將其所
    有之車牌號碼Ｚ九－五０三０號自用小客車，停放在臺北市
    ○○街八０巷、劃設有禁止臨時停車線之道路上，經臺北市
    停車管理工程處執勤人員以受處分人有道路交通管理處罰條
    例第五十六條第一項第一款規定之違規行為，掣發臺北市政
    府交通局舉發違反道路交通管理事件通知單（北市交停字第
    一ＡＤ八０四七０四號）予以舉發等情，有採證照片一幀在
    卷可證，堪認受處分人確有違規停車之事實。受處分人雖以
    前詞置辯，惟查，觀諸採證照片，受處分人停放車輛之道路
    旁，清楚劃設有禁止臨時停車之紅線，受處分人空言辯稱係
    私人劃設云云，僅屬卸責之詞。又主管機關縱於事後因認對
    往來交通無重大影響而無禁止臨時停車之必要故將該處之紅
    線塗銷，惟在紅線未塗銷之前，參與道路交通之人仍應遵守
    標線之指示，自屬當然，是受處分人停車地點之禁止臨時停
    車紅線縱經塗銷，亦無法解免受處分人之違規停車責任。
五、綜上所述，本件受處分人有前揭違規行為，原處分機關依道
    路交通管理處罰條例第五十六條第一項第一款規定，裁處受
    處分人罰鍰九百元，核無違誤，本件受處分人之異議為無理
    由，自應將其異議駁回。
六、據上論斷，應依道路交通案件處理辦法第十九條，裁定如主
    文。
中    華    民    國    98    年    8     月    28    日
                    交通法庭  法  官  劉素如
上正本證明與原本無異。
如不服本裁定，應於裁定送達後5 日內向本院提出抗告狀。
                              書記官  陳育君
中    華    民    國    98    年    8     月    28    日


司法院資訊處製作；財團法人民間司法改革基金會備份。
